臺灣新北地方法院民事判決
111年度重訴字第275號
原      告  陳啟蔚  

                      送臺北市○○區○○路○段000號0樓                           之0
被      告  楊盛智    現另案在法務部○○○○○○○○羈押

            楊嘉安    現另案在法務部○○○○○○○○羈押

上列當事人間請求侵權行為損害賠償事件，經本院刑事庭裁定移
送前來（110年度附民字第317號），本院於民國111年8月25日言
詞辯論終結，判決如下：
    主      文
被告應連帶給付原告新臺幣壹拾萬元，及被告楊嘉安自民國110
年5月14日起；被告楊盛智自民國111年7月29日起，均至清償日
止，按週年利率百分之五計算之利息。
原告其餘之訴駁回。
訴訟費用由被告連帶負擔六十分之一，餘由原告負擔。
本判決第一項得假執行。
原告其餘假執行之聲請駁回。
    事實及理由
一、本件原告經合法通知，未於言詞辯論期日到場，核無民事訴
    訟法第386條所列各款情形，爰依被告之聲請，由其一造辯
    論而為判決。
二、原告主張：
    被告二人共同基於傷害之犯意聯絡，於民國108年3月19日22
    時13分許，在新北市○○區鎮○街0號前，先由被告楊嘉安確認
    原告已抵達現場後，旋即撥打手機通知被告楊盛智出面，由
    被告楊盛智手持內裝有紅色油漆之油漆桶，朝向原告身體潑
    灑，油漆濺入原告之右眼，使原告受有右眼急性結膜炎之傷
    害。被告二人上開共同傷害行為，業經本院110年度易字第3
    31號刑事判決判處被告楊嘉安拘役30日、判處被告楊盛智拘
    役40日在案。被告共同故意不法傷害原告之身體權，使原告
    受有右眼急性結膜炎之傷害，致原告疼痛不適，痛苦難耐，
    又因原告執行牙醫醫療行為須長時間用眼，此傷害致原告右
    眼有模糊、容易流眼淚等不適症狀，對原告工作及生活造成
    極大不便，且不時擔心恐遭他人傷害，令原告身心俱受嚴重
    傷害、心力交瘁，爰請求被告連帶給付精神慰撫金新臺幣（
    下同）600萬元。並聲明：被告應連帶給付原告600萬元及自
    刑事附帶民事起訴狀繕本送達翌日起至清償日止，按週年利
    率百分之五計算之利息。原告願供擔保，請准宣告假執行。
三、被告楊盛智則以：
    伊有向原告潑油漆，楊嘉安知道伊要去潑油漆，是楊嘉安找
    伊過去找原告理論，伊願意賠償原告醫療費用，認原告請求
    之金額過高等語置辯。並聲明：原告之訴及其假執行之聲請
    均駁回。
四、被告楊嘉安則以：
    伊並不認識原告，當日係陪同被告楊盛智一起過去講事情，
    伊並無打電話通知被告楊盛智說原告已抵達現場。願意賠償
    原告所受損害，惟認原告請求之金額過高等語置辯。並聲明
    ：原告之訴及其假執行之聲請均駁回。
五、原告前揭主張之事實，業據其引用本院110年度易字第331號
    刑事案件之證據為證，被告楊嘉安雖辯稱其並未打電話通知
    被告楊盛智說原告已抵達現場，然依本院刑事庭勘驗案發當
    時之監視器畫面：
　＊影片開始，畫面顯示為自新北市○○區鎮○街0號往診所方
　　向攝錄之監視器影像，畫面左上方顯示時間為2019/03/19 
　　22：10：00。此時可見被告楊盛智著黑色印有白色文字之短
　　袖上衣、深藍色牛仔褲、黑白相間球鞋，雙手互握自監視器
　　畫面右側即診所大門旁往前走，隨後自右側消失在監視器畫
　　面中。
　＊監視器畫面時間22：12：07，被告楊盛智自右側出現在監視
　　器畫面中即診所大門旁，並在該處持續徘徊約15秒，隨後自
　　右側消失在監視器畫面中。
　＊監視器畫面時間22：12：42，一名路人自診所內走出，往監
　　視器方向前進，並三度看向其左側即監視器畫面右側，於該
　　名路人自下方消失在監視器畫面中時，被告楊嘉安著黑色長
　　袖條紋上衣、深色長褲、印有NIKE商標之球鞋，自右側出現
　　在監視器畫面中即診所大門旁，手持手機做出通話之動作，
　　並於略為徘徊後持續站立在該處。
　＊監視器畫面時間22：12：55，告訴人於診所內走近診所大門
　　。
　＊監視器畫面時間22：13：06，被告楊嘉安停止通話，並以左
　　手持手機之姿勢，仍持續站立在原地。
　＊監視器畫面時間22：13：23，被告楊嘉安右轉身走進診所旁
　　之通道，同時看向其左手之手機，再向左回頭看向其左後　
  　方，隨後消失在監視器畫面中。
　＊監視器畫面時間22：13：38，告訴人自診所內部開門走出，
　　走向停在診所大門前之機車，隨後開啟機車，戴上安全帽並
　　坐上機車。此時被告楊嘉安自診所旁之通道走出，手持手機
　　先後做出通話、看向告訴人、放下手機打字之動作後將手機
　　收至其褲子左邊口袋，自診所及告訴人間穿越，走至監視器
　　畫面左側。
　＊監視器畫面時間22：13：57，於被告楊嘉安走至監視器畫面
　　左側後在告訴人旁之機車後方暫停腳步，微看向告訴人之方
　　向，告訴人開始將機車往後倒車。
　＊監視器畫面時間22：13：57，於告訴人倒車時，被告楊嘉安
　　看向其左後方即監視器畫面右側，隨後突然快步往前，自左
　　側離開監視器畫面，同時被告楊盛智頭戴安全帽，手持白色
　　裝有紫色油漆之油漆桶自右側出現在監視器畫面中，接近並
　　朝告訴人潑灑桶中油漆，隨後丟下油漆桶，左轉身往前跑，
　　自右側離開監視器畫面；告訴人則於被告楊盛智接近時即舉
　　起雙手並往監視器畫面方向退，且於遭油漆潑中後看向自己
　　身體、舉起左手指向被告楊盛智離去處。
　＊監視器畫面時間22：14：10，告訴人站在原地不時看向被告
　　楊盛智離去處與自己身體，並前往診所。
　＊監視器畫面時間22：14：59，影片結束。　　
　　由上開畫面，可見被告楊嘉安先確認原告出來，再以手機通
　　知被告楊盛智對原告潑油漆，堪認被告二人原告有犯意聯絡
　　及行為分擔，共同故意不法侵害原告之身體權。
六、按數人共同不法侵害他人之權利者，連帶負損害賠償責任；
    不法侵害他人之身體、健康、名譽、自由、信用、隱私、貞
    操，或不法侵害其他人格法益而情節重大者，被害人雖非財
    產上之損害，亦得請求賠償相當之金額，民法第185條第1項
    前段、第195條第1項前段分別定有明文。又慰撫金之賠償須
    以人格權遭遇侵害，使精神上受有痛苦為必要，其核給之標
    準固與財產上損害之計算不同，然非不可斟酌雙方身分資力
    與加害程度，及其他各種情形核定相當之數額。查原告因被
    告二人前揭傷害行為而受有右眼急性結膜炎之傷害，業據其
    提出亞東紀念醫院診斷證明書為證（見本院卷第45頁），此
    傷害致原告右眼有模糊、容易流眼淚等不適症狀，對原告身
    為牙醫需長時間用眼之工作及生活自造成不便，其精神上自
    受有相當之痛苦，原告請求被告給付慰撫金，自屬有據。爰
    審酌原告碩士畢業、目前擔任牙醫師，財產總額見稅務電子
    閘門財產所得調件明細表（詳卷）；被告楊盛智國中畢業，
    打工為業，財產總額見稅務電子閘門財產所得調件明細表（
    詳卷）；被告楊嘉安國中畢業，打工為業，財產總額見稅務
    電子閘門財產所得調件明細表（詳卷），及原告僅提出一次
    急診診斷證明書，未再提出其有持續治療之診斷證明，原告
    所受痛苦程度等一切情狀，認原告請求慰撫金10萬元為適當
    。
七、綜上，原告本於侵權行為之法律關係，請求被告二人連帶給
    付10萬元及自刑事附帶民事起訴狀繕本送達翌日起（被告楊
    嘉安自110年5月14日起、被告楊盛智自111年7月29日起），
    均至清償日止，按週年利率百分之5計算之利息，為有理由
    ，應予准許。逾此範圍之請求，為無理由，應予駁回。本判
    決所命被告給付未逾50萬元，爰依職權宣告假執行。
八、結論：原告之訴為一部有理由，一部無理由，依民事訴訟法
    第385條第1項前段、第79條、第85條第2項、第389條第1項
    第5款，判決如主文。
中　　華　　民　　國　　111 　年　　9 　　月　　15　　日
                  民事第七庭    法　官　陳映如
以上正本係照原本作成。
如對本判決上訴，須於判決送達後20日內向本院提出上訴狀。如
委任律師提起上訴者，應一併繳納上訴審裁判費。
中　　華　　民　　國　　111 　年　　9 　　月　　15　　日
                                書記官　黃頌棻